# 高速公路疫情期间免费，延长收费年限补偿

提问人：heyun210 时间：2020-03-17 08:05:22
请教陈版，国家 2 月份发文要求全国高速公路在新冠疫情期间免费，但后续会提供配套补偿，请问，如果后续的补偿是将原高速公路的收费年限延长一定期限，如疫情期间免费 6 个月，相应延长收费年限 5 个月，会计上应该如何处理？
我理解因延长收费年限是专门用于补偿疫情期间免费通车损失的，那是否可以将未来取得的延长的 5 个月的公允价值在疫情期间就确认为：借：公路收费权资产，贷：车费补偿收入（作为车费收入）；同时公路收费权资产按正常计提摊销计入成本。

回答人：chenyiwei
不应这样处理。
首先，对特许经营权（通常为无形资产）的调整，应在正式签订补充协议后才能做出。而且延长收费期限，企业并未发生额外成本，故无需调整无形资产账面价值，只需将其在延长后的剩余收费年限内摊销即可，减少后续各期的摊销额。
在国家规定的免费通行期间。经营权资产应照常计提摊销（特别是在按平均年限法计提摊销的情况下），计入管理费用。